【裁判字號】    97,易,1597
【裁判日期】    970930
【裁判案由】    恐嚇取財等
【裁判全文】
臺灣彰化地方法院刑事判決              97年度易字第1597號
公  訴  人  臺灣彰化地方法院檢察署檢察官
被      告  甲○○
                    現於臺灣臺中看守所另案羈押中
上列被告因恐嚇取財等案件，經檢察官提起公訴（97年度偵字第
3844號），本院改依簡式審判程序審理，判決如下：
    主  文
甲○○共同竊盜，處有期徒刑月；又共同意圖為自己不法之所
有，以恐嚇使人將本人之物交付，未遂，處有期徒刑拾月，扣案
之子彈壹顆沒收之；應執行有期徒刑壹年，扣案之子彈壹顆沒收
之。
    事   實
一、甲○○前因傷害案件經本院以94年度彰簡字第1064號判處拘
    役50日確定（尚未執行），猶不知悔改，於民國97年2月下
    旬某日，與中文（業經臺灣彰化地方法院檢察署通緝）、
    及一位姓名年籍不詳綽號「阿魁」之成年男子等人共同基於
    意圖為自己不法所有之犯意聯絡及行為分擔，計畫對乙○○
    恐嚇取財新臺幣（下同）1000萬元，並由甲○○取出空白支
    票2紙，而在票面金額欄上各填載500萬元及到期日97年5月
    15 日（該支票未扣案）。然渠等為避免日後遭警方追緝，
    復共同基於意圖為自己不法所有之犯意聯絡，推由中文一
    人於97年2月28日晚上6時許向不知情之張仰誠借用車牌號碼
    RI －5142號自用小客車使用，再於當晚6、7時許駕駛該自
    用小客車前往臺中縣大肚鄉○○路大肚國小，徒手竊取郭清
    國所有置放在大肚國小前之車牌號碼EN－5142號自用小客車
    之車牌兩面，得手後立即打電話與甲○○、「阿魁」二人相
    約在國道1號高速公路彰化交流道會面。此時，甲○○委請
    不知情之林天憶駕駛其所有之車牌號碼7711－UA號自用小客
    車附載伊與「阿魁」至彰化交流道，迨渠等碰見後，中文
    再駕上開自用小客車跟隨甲○○與「阿魁」二人所搭乘之車
    牌號碼7711－UA號自用小客車一同前往彰化縣員林鎮。嗣於
    當晚9時53分許，渠等行至彰化縣員林鎮○○路某處停車，
    甲○○與中文下車拆卸車牌號碼RI－5142號兩面車牌，改
    懸掛車牌號碼EN－5142號車牌兩面在張仰誠所有之自用小客
    車上，再由中文開著張仰誠之自用小客車附載「阿魁」與
    甲○○一同前往彰化縣田尾鄉正義村民和巷64號之乙○○住
    處。復於當晚10時20分許，渠等至乙○○上址處所後，由甲
    ○○與中文一同下車，甲○○拿出從家中帶來之自由時報
    1張並向乙○○恐嚇：「這一則買兇殺人案件是我做的」等
    語，隨即從身上拿出上開支票2紙而向乙○○索取1000萬元
    ，旋即遭乙○○所拒，致甲○○等人恐嚇取財未果，甲○○
    接續前揭恐嚇取財之犯意，留下0000000000之行動電話門號
    ，要乙○○考慮其要求，並從其身上拿出制式90手槍1支，
    對空射擊2發子彈（違反槍砲彈藥刀藥管制條例部分，業經
    臺中地方法院以97年度訴字第2199號判處有期徒刑6年），
    而對乙○○恫稱：「出門要小心一點」，之後甲○○與中
    文、「阿魁」一同駕車離開。嗣經乙○○報警，為警在現場
    扣得2顆彈殼及1顆未發射之制式子彈，並調取沿著路口監視
    所拍錄之影像而循線查獲。
二、案經彰化縣警察局北斗分局報告臺灣彰化地方法院檢察署檢
    察官偵查起訴。
    理    由
一、上揭事實，業據被告甲○○於本院審理中坦承不諱，核與同
    案被告中文、被害人乙○○及郭清國等人於警詢中證述之
    情節相符，並經證人陳萬益、林建忠、張仰誠、林天億於警
    詢中證述明確，又觀諸偵查卷所附之彰化警察局北斗分局及
    內政部警政署刑事警察局函所示，發現本件案發現場所留下
    彈殼2顆之彈底特徵紋痕與被告甲○○所持有之槍枝2枝之其
    中1枝（槍枝管制編號0000000000號，業經臺中地方法院判
    決，業述前述）所試射彈殼彈底特徵紋痕相符，足認本件係
    被告甲○○所持有之槍枝所為，亦與被告自白內容相吻。此
    外，復有內政部警政署刑事警察局槍彈鑑定書、案發現場照
    片及扣案制式子彈1顆、彈殼2顆等附卷可稽。綜上事證，被
    告甲○○犯行足堪認定。
二、核被告甲○○所為，分別係犯刑法第320條第1項竊盜罪及刑
    法第346條第3項第1項恐嚇取財未遂罪。被告甲○○、與
    中文、及綽號「阿魁」之成年男子等人就上開竊盜與恐嚇取
    財犯行，有犯意聯絡及犯行分擔，應論以共同正犯。被告甲
    ○○所犯恐嚇取財未遂犯行，其處罰依刑法第25條第2項之
    規定減輕之。被告甲○○就上開竊盜罪及恐嚇取財未遂罪間
    ，犯意各別，行為有異，應分論併罰。爰審酌被告正值青壯
    之年，竟不思以正當途徑獲取所需，持槍恐嚇取財及竊取他
    人財物，不僅輕忽他人財產法益，嚴重破獲社會秩序並危害
    全民安全甚深，亦造成被害人心理、精神之恐慌、不安，自
    不宜輕縱，方能促其醒悟悛改，惟考量其所得財物之價值非
    多，且犯後坦承一切犯行，態度尚稱良好，暨其犯罪動機、
    生活狀況、智識程度等一切情狀，分別量處如主文所示之刑
    ，並定如主文所示之應執行刑。扣案之子彈1顆係口徑制式
    子彈，為非經主管機關許可不得持有之物，為屬違禁物，亦
    是供本案恐嚇取財所用之工具，應依刑法第38條第1項第1款
    之規定宣告沒收；至於被告用以恐嚇取財之自由時報1張及
    支票2紙，因未據扣案，復無證據證明現仍存在，為免日後
    執行之困難，爰均不諭知沒收。另扣案之彈殼2個，於被告
    對空開槍時，彈殼與彈頭已分離，不再具有殺傷力，已非違
    禁物，爰不併予宣告沒收，附此敘明。
據上論斷，應依刑事訴訟法第273條之1第1項、第299條第1項前
段，刑法第28條、第320條第1項、第346條第1項、第3項、第25
條第2項、第51條第5款、38條第1項第1款，刑法施行法第1條之1
第1項、第2項前段，判決如主文。
本案經檢察官鄭少到庭執行職務
中    華    民    國    97    年    9     月    30    日
                    刑事第六庭      法  官   鮑慧忠
以上正本證明與原本無異。
如不服本判決，應於判決送達後10日內，向本院提出上訴書狀，
上訴書狀應「敘述具體上訴理由」，並按他造當事人之人數附繕
本。「切勿逕送上級法院」。
告訴人或被害人對於判決如有不服具備理由請求檢察官上訴者，
其上訴期間之計算係以檢察官收受判決正本之日期為準。
中    華    民    國    97    年    9     月    30    日
                                    書記官   陳秀娟
附錄本案論罪科刑法條：
中華民國刑法第320條（普通竊盜罪、竊佔罪）
意圖為自己或第三人不法之所有，而竊取他人之動產者，為竊盜
罪，處 5 年以下有期徒刑、拘役或 5 百元以下罰金。
意圖為自己或第三人不法之利益，而竊佔他人之不動產者，依前
項之規定處斷。
前二項之未遂犯罰之。
中華民國刑法第346條（單純恐嚇罪）
意圖為自己或第三人不法之所有，以恐嚇使人將本人或第三人之
物交付者，處 6 月以上 5 年以下有期徒刑，得併科 1 千元以
下罰金。
以前項方法得財產上不法之利益，或使第三人得之者，亦同。
前二項之未遂犯罰之。


司法院資訊處製作；財團法人民間司法改革基金會備份。
